【裁判字號】    89,易,931
【裁判日期】    890512
【裁判案由】    賭博
【裁判全文】
台灣台中地方法院刑事判決                          八十九年度易字第九三一號
    公  訴  人  台灣台中地方法院檢察署檢察官
    被      告  己○○
                丙○○
                丁○○
                戊○○
                甲○○
                乙○○
右列被告因賭博案件，經檢察官提起公訴（八十九年度偵字第二八四六號），本院判
決如左：
    主    文
己○○、丙○○共同以賭博為常業。各處有期徒刑月，如易科罰金，均以佰元折
算壹日。賭博性電動機具「金銀寶貝（賓果）」陸台（含IC板陸塊）、「黃金嘉年華
（賓果）」壹台（含IC板壹塊）、彩票貳仟壹佰貳拾張、賭博性電動機具內賭資新
台幣萬玖仟壹佰捌拾元，均沒收。
丁○○，戊○○、甲○○、乙○○在公眾得出入之場所賭博財物，丁○○處罰金陸仟
元，戊○○、甲○○、乙○○各處罰金壹仟元，如易服勞役，均以佰元折算壹日。
前項賭博性電動機具「金銀寶貝（賓果）」陸台（含IC板陸塊）、「黃金嘉年華（賓
果）」壹台（含IC板壹塊）、彩票貳仟壹佰貳拾張、賭博性電動機具內賭資新台幣
萬玖仟壹佰捌拾元，均沒收。
    事    實
一、己○○前曾於民國（下同）八十七年四月十一日因賭博罪，經判處罰金四千元，
    如易服勞役，以三百元折算一日，於八十七年五月二十二日繳清罰金執行完畢；
    丙○○前曾於八十五年八月十八日因賭博罪，經本院判處罰金八千元，如易服勞
    役，以三百元折算一日，於八十五年九月六日判決確定，於八十五年十月九日繳
    清罰金執行完畢，復於八十六年五月二十一日因賭博罪，經本院判處罰金八千元
    ，如易服勞役，以三百元折算一日，於八十六年六月十六日判決確定，於八十六
    年七月十日繳清罰金執行完畢，復於八十七年九月十七日因賭博罪，經判處罰金
    一萬元，如易服勞役，以三百元折算一日確定，於八十七年十一月十八日繳清罰
    金執行完畢；丁○○前曾於八十五年三月五日因賭博罪，經本院判處有期徒刑四
    月、罰金六千元，有期徒刑如易科罰金、罰金如易服勞役，均以三百元折算一日
    ，於八十五年四月一日判決確定，於八十五年六月十四日准予易科罰金、繳清罰
    金執行完畢，復於八十五年八月二十八日因賭博罪，經本院判處罰金一千五百元
    ，如易服勞役，以三百元折算一日，於八十五年十月二十八日判決確定，於八十
    五年十一月十一日繳清罰金執行完畢，復於八十八年二月十一日因賭博罪，經判
    處罰金八千元，如易服勞役，以三百元折算一日確定，於八十八年四月二日繳清
    罰金執行完畢。
二、己○○、丙○○二人共同基於常業賭博之犯意聯絡，自八十九年一月十五日起至
    同年二月二日止，由丙○○提供賭博性電動機具「金銀寶貝（賓果）」六台、「
    黃金嘉年華（賓果）」一台，而己○○則提供其設於台中縣清水鎮○○路三０八
    之一號所經營之「好家鄉超級市場」附設電動玩具遊藝場內之公眾得出入之場所
    ，擺設上開賭博性電動機具七台，上開賭博性電動機具之賭博方式，為參與賭博
    之人，每次投入硬幣新台幣（下同）十元，或以同額金錢開取分數（一比一方式
    ），然後押分打玩，每次與機具對賭後，最後視殘存分數，每十分得換取彩票一
    張，再依所得彩票之數目，在己○○所經營之上開「好家鄉超級市場」兌換同值
    物品，若未押中，則賭資歸己○○、丙○○所有之方式，與不特定之客人賭博財
    物，並恃以為生，己○○、丙○○二人則就賭資採五五分帳。嗣於八十九年二月
    二日晚上七時三十五分許，適有賭客戊○○、丁○○、甲○○、乙○○，在上址
    之公眾得出入之場所，以上開方法玩賭上開賭博性電動機具賭博財物，當場為警
    查獲，並扣得上開賭博性電動機具「金銀寶貝（賓果）」六台（含IC板六塊）、
    「黃金嘉年華（賓果）」一台（含IC板一塊）、彩票二千一百二十三張（賭博性
    電動機具內二千一百張、賭客二十三張）、賭博性電動機具內賭資三萬九千一百
    八十元。
三、案經台中縣警察局清水分局移送台灣台中地方法院檢察署檢察官偵查起訴。
    理    由
一、(一)右揭事實，業據被告丁○○、甲○○、乙○○、戊○○，於警訊及本院審理時
    ，坦承不諱；(二)訊據被告己○○對於右揭事實，固不否認，惟辯稱：我只有擺幾
    天，不是常業云云；訊據被告丙○○矢口否認有何常業賭博犯行，辯稱：我一年
    多沒有做，過年期間己○○民我載機台去，我賣了他八台，其中一台壞了，扣到
    的機台是我的沒錯，去警局時警叫我配合，我才回答說與賴五五分帳，但事實沒
    有云云。經查，
  (一)本件被告己○○經營之「好家鄉超級市場」內所擺設之扣案之賭博性電動機具，
    確係被告丙○○所有寄放該處，並由被告己○○、丙○○二人五五分帳之情，(1)
    業據被告己○○於警訊時業已供述：「該批電玩為丙○○所寄放，所得賭資我倆
    五五分帳。該批機台是上（一）月十五日開始寄放，尚未分帳。」等語，嗣於檢
    察官偵訊時亦供述：「（機台何人所有？）一位丙○○寄放。」等語明確。(2)而
    被告丙○○於警訊時亦係供述：「我寄放的。」、「我與己○○有口頭說明過五
    五分帳，到八十九年二月二日止，還未分紅獲利過。」等語明確；(3)而被告丙○○於本院審理時亦自承扣案之賭博性電動機具係其在過年期間，載至己○○經營
    之「好家鄉超級市場」。是以，被告己○○與丙○○間，若確有買賣上開賭博性
    電動機具之情事，自可分別在警訊及偵查時向警方及檢察官供述，渠等不為此途
    ，竟仍明確供述寄放、五五分帳之情，足見被告丙○○事後於本院所辯業已將上
    開機具賣予被告己○○，無非事後避重就輕卸責之詞，委無足採。
  (二)再以，被告己○○、丙○○二人，即分別提供所經營之「好家鄉超級市場」內位
    置、賭博性電動機具七台，與不特定之人賭博財物，且約明就所得賭資「五五分
    帳」，則被告己○○、丙○○二人，有恃以之為生至為灼然。被告己○○雖辯稱
    渠等僅擺設幾天而已，並非常業云，然以渠等既分別提供場所、賭博性電動機具
    ，且採五五分帳，如是，即不能以擺設時日之短暫即警查獲，即非常業，是被告
    己○○此之所辯，無非係圖卸責之詞，不足採信。
  (三)而上開賭博性電動機具，確有以彩票兌換被告己○○經營之「好家鄉超超級市場
    」之商品之情，亦據被告丁○○、甲○○、乙○○、戊○○於警訊及本院審理時
    供述明確。
  (四)此外，並有臨檢紀錄表一紙、照片二幀、現場圖一張附卷可稽，且有賭博性電動
    機具「金銀寶貝（賓果）」六台（含IC板六塊）、「黃金嘉年華（賓果）」一台
    （含IC板一塊）、彩票二千一百二十三張（賭博性電動機具內二千一百張、賭客
    二十三張）、賭博性電動機具內賭資三萬九千一百八十元扣案足資佐證。
  (五)事證明確，被告己○○、丙○○、丁○○、甲○○、乙○○、戊○○犯行，洵堪
    認定。
二、核被告己○○、丙○○所為，係犯刑法第二百六十七條之常業賭博罪；被告丁○○、甲○○、乙○○、戊○○所為，均係犯刑法第二百六十六條第一項前段之賭
    博罪。被告己○○、丙○○二人間就上開賭博之犯行，有犯意之聯絡與行為之分
    擔，應為共同正犯。爰審酌被告己○○有賭博之前科，不知悔改，竟又提供其經
    營之「好家鄉超級市場」內擺放之賭博性電動機具供人賭博財物，而被告丙○○
    有三次賭博前科，不知悔改，又竟提供其賭博性電動機具供人賭財物，足以使社
    會風氣、價值觀受影響，惟念其犯後尚能坦承部分犯行，態度良好，擺設之日數
    ；被告丁○○有三次賭博前科，不知悔改，仍再犯本件賭博罪，而被告甲○○、
    乙○○、戊○○三人均無不良素行，一時失慮，致罹刑典，而渠等犯後均能坦承
    犯行，態度良好，犯罪情節尚非嚴重等一切情狀，分別量處如主文所示之刑，並
    分別諭知有期徒刑如易科罰金及罰金如易服勞役之折算標準，以資懲儆。扣案之
    上開賭博性電動機具「金銀寶貝（賓果）」六台（含IC板六塊）、「黃金嘉年華
    （賓果）」一台（含IC板一塊）、彩票二千一百二十三張（賭博性電動機具內二
    千一百張、賭客二十三張）、賭博性電動機具內賭資三萬九千一百八十元，均係
    當場賭博之器具與在賭、兌換籌碼處之財物，爰均依刑法第二百六十六條第二
    項規定宣告沒收。
據上論斷，應依刑事訴訟法第二百九十九條第一項前段，刑法第二十八條、第二百六
十七條、第二百六十六條第一項前段、第二項、第四十一條、第四十二條第二項，罰
金罰鍰提高標準條例第一條前段、第二條，判決如主文。
中      華      民      國    八十九    年      五      月     十二     日
                                  台灣台中地方法院刑事第四庭
                  法  官   顏 世 傑
右正本證明與原本無異。
如不服本判決，應於判決送達後十日內，向本院提出上訴狀。
                                      書記官
中      華      民      國    八十九    年      五      月     十六     日
附錄本案論罪科刑法條全文：
刑法第二百六十七條：
  以賭博為常業者，處二年以下有期徒刑，得併科一千元以下罰金。
刑法第二百六十六條第一項：
  在公共場所或公眾得出入之場所賭博財物者，處一千元以下罰金。但以供人暫時娛
  樂之物為賭者，不在此限。


司法院資訊處製作；財團法人民間司法改革基金會備份。
